【裁判字號】    97,簡上,154
【裁判日期】    971128
【裁判案由】    傷害
【裁判全文】
臺灣基隆地方法院刑事判決             97年度簡上字第154號
上  訴  人  臺灣基隆地方法院檢察署檢察官
被      告  乙○○
上列上訴人因被告犯傷害案件，不服本院中華民國97年9月30日
97年度基簡字第1118號第一審簡易判決（聲請案號：97年度偵字
第3371號）提起上訴，本院管轄之第二審合議庭判決如下：
    主    文
原判決撤銷。
乙○○傷害人之身體，處有期徒刑貳月，如易科罰金，以新臺幣
壹仟元折算壹日。
扣案之套筒扳手壹支沒收。
    犯罪事實
一、乙○○係職業駕駛人，於民國97年7月29日下午2時10分許，
    僅因行車糾紛，竟在基隆市○○區○○路303號前，以其所
    有之套筒扳手毆打甲○○，使甲○○受有頭部外傷、頭皮撕
    裂傷、左胸挫傷併紅腫及兩側手肘挫傷併擦傷與撕裂傷之傷
    害。嗣經甲○○於97年7月31日上午11時45分許報警處理，
    並扣得乙○○所有供本案犯罪所用之套筒扳手1支，而悉上
    情。
二、案經甲○○訴由基隆市警察局第二分局報告臺灣基隆地方法
    院檢察署檢察官偵查起訴。
    理  由
壹、證據能力方面：
    按被告以外之人於審判外之言詞或書面陳述，除法律有規定
    者外，不得作為證據，刑事訴訟法第159條第1項固定有明文
    。惟被告以外之人於審判外之陳述，雖不符159條之1至159
    條之4之規定，而經當事人於審判程序同意作為證據，法院
    審酌該言詞陳述或書面陳述作成時之情況，認為適當者，亦
    得為證據；當事人、代理人或辯護人於法院調查證據時，知
    有第159條第1項不得為證據之情形，而未於言詞辯論終結前
    聲明異議者，視為有前項之同意，同法第159條之5定有明文
    。查被告於本院審理時調查證據時就全案卷證之證據能力未
    表示爭執，本院審酌該言詞陳述或書面陳述作成時之情況，
    並無非法取得等不適當之情形，且經本院於審判期日依法進
    行證據之調查、辯論，被告於訴訟上之程序權，已受保障，
    依同法第159條之5之規定，自有證據能力，合先敘明。
貳、實體方面：
一、認定犯罪事實所憑之證據及理由
    上揭犯罪事實，迭據被告乙○○於警詢、偵查、原審及本院
    審理時供承不諱，核與告訴人甲○○於警詢、偵訊指述之情
    節大致相符，並有行政院衛生署基隆醫院診斷證明書1紙、
    案發現場監視錄影帶擷取畫面2張、被告行兇所用套筒扳手
    照片2張（該扳手係鐵製，長約43公分）在卷可稽，復有案
    發現場監視錄影帶所轉錄之光碟1片及被告行兇所用之套筒
    扳手1支扣案可資佐證，堪認被告之自白與事實相符。本案
    事證明確，應依法論科。
二、核被告所為，係犯刑法第277條第1項之傷害罪。
三、原審以被告犯行明確，對被告論罪科刑，固非無見，惟查：
    (一)告訴人除受有頭部外傷、頭皮撕裂傷、左胸挫傷之傷害外
    ，另受有兩側手肘挫傷併擦傷與撕裂傷之傷害，原審漏未論
    及此部分之傷害，尚有未洽。(二)又扣案之套筒扳手係被告所
    有供本案犯罪所用之物，業據被告於本院審理時供述明確，
    原審漏未宣告沒收，亦有未合。(三)扣案之套筒扳手為鐵製物
    品，重達860公克，長43公分，業據本庭當庭勘驗明確，係
    足以對人之生命、身體構成嚴重威脅之兇器，被告僅因行車
    糾紛即持該鐵製硬物朝人之頭部、身體攻擊，其犯罪手段及
    所生危害均非輕，原審僅判處被告拘役30日，似嫌過輕。檢
    察官之上訴意旨指摘原判決量刑過輕，為有理由，應由本院
    予以撤銷改判。爰審酌被告正處壯年，不思以和平理性方式
    處理行車糾紛，僅因一時之行車衝突即持危險之套筒扳手兇
    器朝人之頭部、身體攻擊，使告訴人受有前揭犯罪事實欄所
    載傷勢非輕之傷害，其犯罪手段及所生危害非微，暨其並無
    前科之素行及犯後坦承犯行，願意與告訴人和解，惟因告訴
    人不願和解而未能達成和解等一切情狀，量處如主文所示之
    刑，並諭知易科罰金之折算標準，以示懲儆。另扣案之套筒
    扳手1支，為被告所有供本案犯罪所用之物，業據被告於本
    院審理時供述明確，爰依刑法第38條第1項第2款規定予以宣
    告沒收。
據上論結，應依刑事訴訟法第455條之1第3項、第369條第1項前
段、第364條、第299條第1項前段，刑法第277條第1項、第41條
第1項前段、第38條第1項第2款，刑法施行法第1條之1，判決如
主文。
本案經檢察官林秋田到庭執行職務。
中    華    民    國    97    年    11    月    28    日
                  刑事第一庭審判長法  官  王福康
                                  法  官  鄭培麗
                                  法  官  王美婷
以上正本證明與原本無異。
本件判決不得上訴。
中    華    民    國    97    年    11    月    28    日
                                  書記官  明祖斌
附錄論罪法條：
中華民國刑法第277條第1項
（普通傷害罪）
傷害人之身體或健康者，處 3 年以下有期徒刑、拘役或 1 千元
以下罰金。


司法院資訊處製作；財團法人民間司法改革基金會備份。
